臺灣台南地方法院民事判決　九十一年度訴字第一二七一號
　　原　　　告　台灣土地銀行
　　法定代理人　乙○○
　　訴訟代理人　丙○○
　　被　　　告　丁○○
　　　　　　　　戊○○
　　　　　　　　甲○○
右當事人間請求給付借款事件，本院判決如左：
    主    文
被告應連帶給付原告新台幣壹佰肆拾伍萬肆仟捌佰元，及其中新台幣壹佰零貳萬伍仟
零壹拾貳元自民國九十年十二月十日起至清償日止，按年息百分之七點七計算之利息
，並自民國九十一年一月十一日起至民國九十一年七月十日止，按上開利率百分之十
，自民國九十一年七月十一日起至清償日止，按上開利率百分之二十計算之違約金；
其中新台幣肆拾貳萬玖仟柒佰捌拾捌元自民國九十年九月十日起至清償日止，按年息
百分之七點八八七計算之利息，並自民國九十年十月十一日起至民國九十一年四月十
日止，按上開利率百分之十，自民國九十一年四月十一日起至清償日止，按上開利率
百分之二十計算之違約金。
訴訟費用由被告連帶負擔。
    事    實
甲、原告方面：
一、聲明：求為判決如主文所示。
二、陳述：被告丁○○、戊○○、甲○○三人互為借款人、連帶保證人，於民國八十
    八年四月八日向原告借款如下：(1)被告丁○○邀同被告戊○○、甲○○為連帶保
    證人，向原告借款新台幣︵下同︶八十萬元，約定借款期間自八十八年四月八日
    起至九十五年四月八日止，利息按原告基本放款利率加年息百分之零點八計算機
    動調整；(2)被告戊○○邀同被告丁○○、甲○○為連帶保證人，向原告借款七十
    萬元，約定借款期間自八十八年四月八日起至九十五年四月八日止，利息按原告
    基本放款利率加年息百分之零點八計算；(3)被告甲○○邀同被告丁○○、戊○○
    為連帶保證人，向原告借款六十萬元，約定借款期間自八十八年四月八日起至九
    十五年四月八日止，利息按原告基本放款利率加年息百分之零點八計算機動調整
    ，上開三筆借款均約定借款人應按月分期攤還本金及利息，如未按期繳款或逾期
    清償在六個月以內者，按上開利率百分之十，在六個月以上者，按上開利率百分
    之二十，計付違約金。又借款人如有一期未依約清償，即喪失期限利益，全部債
    務視為到期，嗣兩造於八十八年九月二十九日合意將利息調降為依原告基本放款
    利率加年息百分之零點五五計算。詎上開第一筆及第二筆借款，被告丁○○、戊○○分別自九十年十二月十日起未依約繳款（當時原告之基本放款利率為年息百
    分之七點一五），依前揭約定，該二筆借款債務視為全部到期，尚欠本金一百零
    二萬五千零十元及如主文第一項所示之利息暨違約金迄未清償；上開第三筆借款
    ，被告甲○○自九十年九月十日起未依約繳款（當時原告之基本放款利率為年息
    百分之七點三三七），依前揭約定，該筆借款債務視為全部到期，尚欠本金四十
    二萬九千七百八十八元及如主文第一項所示之利息暨違約金迄未清償，為此提起
    本件訴訟。
三、證據：提出戶籍謄本、綜合消費放款借據、放款付出傳票、轉帳收入傳票及利率
    表為證。
乙、被告方面：
壹、被告丁○○部分：
    被告丁○○未於最後言詞辯論期日到場，惟據其以前到庭所為之聲明及陳述如左
    ：
一、聲明：請求駁回原告之訴。
二、陳述：我經濟上有困難，我希望只清償我的部分，原告不要再請求連帶保證的部
    分。
貳、被告戊○○、甲○○部分：
    被告戊○○、甲○○均未於言詞辯論期日到場，亦未提出書狀作何聲明或陳述。
    理    由
甲、程序方面：
    本件被告經合法通知，被告丁○○未於最後言詞辯論期日到期，被告戊○○、甲○○均未於言詞辯論期日到場，核無民事訴訟法第三百八十六條所列各款情形，
    爰依原告之聲請，由其一造辯論而為判決。
乙、得心證之理由：
一、原告起訴主張被告丁○○、戊○○、甲○○三人互為借款人、連帶保證人，於八
    十八年四月八日向原告借款如下：(1)被告丁○○邀同被告戊○○、甲○○為連帶
    保證人，向原告借款八十萬元，約定借款期間自八十八年四月八日起至九十五年
    四月八日止，利息按原告基本放款利率加年息百分之零點八計算機動調整；(2)被
    告戊○○邀同被告丁○○、甲○○為連帶保證人，向原告借款七十萬元，約定借
    款期間自八十八年四月八日起至九十五年四月八日止，利息按原告基本放款利率
    加年息百分之零點八計算；(3)被告甲○○邀同被告丁○○、戊○○為連帶保證人
    ，向原告借款六十萬元，約定借款期間自八十八年四月八日起至九十五年四月八
    日止，利息按原告基本放款利率加年息百分之零點八計算機動調整，上開三筆借
    款均約定借款人應按月分期攤還本金及利息，如未按期繳款或逾期清償在六個月
    以內者，按上開利率百分之十，在六個月以上者，按上開利率百分之二十，計付
    違約金。又借款人如有一期未依約清償，即喪失期限利益，全部債務視為到期，
    嗣兩造於八十八年九月二十九日合意將利息調降為依原告基本放款利率加年息百
    分之零點五五計算。詎上開第一筆及第二筆借款，被告丁○○、戊○○分別自九
    十年十二月十日起未依約繳款（當時原告之基本放款利率為年息百分之七點一五
    ），依前揭約定，該二筆借款債務視為全部到期，尚欠本金一百零二萬五千零十
    元及如主文第一項所示之利息暨違約金迄未清償；上開第三筆借款，被告甲○○
    自九十年九月十日起未依約繳款（當時原告之基本放款利率為年息百分之七點三
    三七），依前揭約定，該筆借款債務視為全部到期，尚欠本金四十二萬九千七百
    八十八元及如主文第一項所示之利息暨違約金迄未清償之事實，業據提出戶籍謄
    本、綜合消費放款借據、放款付出傳票、轉帳收入傳票及利率表為證，核屬相符
    ，應堪信為真實。
二、按保證債務之所謂連帶，係指保證人與主債務人負同一債務，對於債權人各負全
    部給付之責任者而言，此就民法第二百七十二條第一項規定連帶債務之文義參照
    觀之甚明。故連帶保證與普通保證不同，縱使無民法第七百四十六條所揭之情形
    ，亦不得主張同法第七百四十六條關於檢索抗辯之權利（最高法院四十五年臺上
    字第一四二六號判例參照）。被告丁○○係上開第二筆本金七十萬元及第三筆本
    金六十萬元借款之連帶保證人，已如前述，揆諸上開說明，被告丁○○應與主債
    務人即被告戊○○、甲○○負同一債務，對於原告各負全部給付之責任，是被告
    丁○○辯稱：伊希望只清償我的部分，原告不要再請求連帶保證的部分云云，自
    不可採。
三、從而，原告依金錢消費借貸及連帶保證契約，請求被告連帶給付借款一百四十五
    萬四千八百元，及其中一百零二萬五千零十二元自九十年十二月十日起至清償日
    止，按年息百分之七點七計算之利息，並自九十一年一月十一日起至九十一年七
    月十日止，按上開利率百分之十，自九十一年七月十一日起至清償日止，按上開
    利率百分之二十計算之違約金；其中四十二萬九千七百八十八元自九十年九月十
    日起至清償日止，按年息百分之七點八八七計算之利息，並自九十年十月十一日
    起至民國九十一年四月十日止，按上開利率百分之十，自九十一年四月十一日起
    至清償日止，按上開利率百分之二十計算之違約金，為有理由，應予准許。
三、結論：本件原告之訴為有理由，依民事訴訟法第三百八十五條第一項前段、第八
    十五條第二項，判決如主文。
中　　　華　　　民　　　國　　九十一　　年　　　八　　　月　　十六　　日
                                臺灣台南地方法院民事第三庭
~B法　　　官　翁金緞
右為正本係照原本作成
如對本判決上訴，須於判決送達後廿日內向本院提出上訴狀
中　　　華　　　民　　　國　　九十一　　年　　　八　　　月　　十六　　日
~B法院書記官　許悉愛
